# 请教子公司产生的其他综合收益，抵销时需要考虑所得税的影响吗？

提问人：黄有龙 86 时间：2017-08-21 10:29:58
子公司可供出售金融资产公允价值变动，产生了其他综合收益，确认了递延所得税负债，减少了其他综合收益的余额，编制合并报表的时候母子公司是全额抵销的其他综合收益，递延所得税负债确认的其他综合收益没有抵销，也没反应到少数股东权益里，那合并报表子公司所有者权益科目不是没抵销完吗？ 递延所得税产生的其他综合收益没有抵销

回答人：chenyiwei
1 、资产负债表和利润表上反映的其他综合收益本来就是税后金额，即扣除了递延所得税影响数之后的金额。 2 、合并报表层面，递延所得税负债属于对外负债，应继续保留在合并报表层面。 3 、如果是非全资子公司，则该项其他综合收益的税后影响应按比例分配给少数股权。